【裁判字號】    98,簡,1018
【裁判日期】    981224
【裁判案由】    違反商標法
【裁判全文】
臺灣臺中地方法院刑事判決              98年度簡字第1018號
公  訴  人  臺灣臺中地方法院檢察署檢察官
被      告  甲○○
上列被告因違反商標法案件，經檢察官提起公訴（98年度偵字第
10774 號；本院原案號：98年度易字第2283號），被告自白犯罪
，本院裁定逕以簡易判決處刑如下：
    主      文
甲○○未得商標權人同意，於同一之商品，使用近似於其註冊商
標之商標，有致相關消費者混淆誤認之虞，處有期徒刑月，如
易科罰金，以新臺幣壹仟元折算壹日。緩刑貳年。扣案如附表所
示之仿冒商標商品共佰捌拾陸件，均沒收之。
    事實及理由
一、本件犯罪事實及證據，除於起訴書犯罪事實欄第8 行「民國
    89年間」更正為「92年11月16日」外，餘均引用起訴書之記
    載（如附件）。
二、核被告所為，係犯商標法第81條第3 款之於同一商品使用近
    似註冊商標之商標罪及同法第82條之明知為前條商品而販賣
    罪。又按刑事法若干犯罪行為態樣，本質上原具有反覆、延
    續實行之特徵，立法時既予特別歸類，定為犯罪構成要件之
    行為要素，則行為人基於單一之犯意，在密切接近之一定時
    、地持續實行之複次行為，倘依社會通念，於客觀上認為符
    合一個反覆、延續性之行為觀念者，於刑法評價上，即應僅
    成立一罪，俾免有重複評價、刑度超過罪責與不法內涵之疑
    慮；學理上所稱「集合犯」之職業性、營業性或收集性等具
    有重複特質之犯罪均屬之，例如經營、從事業務、收集、販
    賣、製造、散布等行為概念者是，是被告之製造、販賣前揭
    仿冒商標商品之營業性行為，係各在密集期間內以相同之方
    式持續進行，未曾間斷，是此製造、販賣犯行，即具有反覆
    、延續實行之特徵，從而在行為概念上，縱有多次製造、販
    賣之舉措，仍應評價認係包括一罪之集合犯，併此說明。再
    被告於同一商品使用近似於告訴人之商標，其行為之目的在
    於販賣前揭仿冒商標之商品，參以前述集合犯之概念，一般
    人從客觀事實情狀上，可認其為一致性之單一事實情狀，足
    以確認其製造、販賣上開仿冒商標商品之行為具有不可分割
    之單一性質，為社會概念上之單一行為，乃一行為同時觸犯
    商標法第81條第3 款及第82條之罪，為想像競合犯，依刑法
    第55條規定，應從一重之商標法第81條第3 款處斷。爰審酌
    被告明知商標有辨識商品來源功用，權利人須經相當時日，
    投入相當資金於商品行銷及品質改良，始該商標商品具有代
    表一定品質及效果，竟僅因貪圖小利，販賣前揭仿冒商標商
    品，侵害商標權人潛在市場利益，及於審理中與告訴人義大
    利商亞維耶羅馬丁尼股份有限公司達成和解，並已如數賠償
    約定款項，有和解契約書及本院公務電話紀錄在卷，暨犯後
    坦承犯行等一切情狀，量處如主文所示之刑，並諭知易科罰
    金之折算標準。又被告前於80年間因賭博案件，經法院判處
    有期徒刑10月確定，嗣其於84年10月4 日執行完畢後，迄今
    未曾另因故意犯罪受有期徒刑以上刑之宣告，有臺灣高等法
    院被告前案紀錄表在卷可參，茲念被告因一時失慮，致罹刑
    章，並衡酌被告已與告訴人達成和解，且已如數給付和解金
    ，有如前述，堪認被告經此偵審程序及科刑之教訓，當知所
    警惕，信無再犯之虞，本院認所宣告之刑以暫不執行為適當
    ，爰依刑法第74條第1 項第2 款規定，宣告被告緩刑2 年。
    扣案如附表所示之仿冒商標商品共計386 件，不問屬於犯人
    與否，均應依商標法第83條宣告沒收。
三、公訴意旨另以：被告自89年間起至92年11月15日止，向大陸
    地區廠商下單訂製使用近似於附圖所示之商標圖樣在背包、
    手提袋及皮夾等商品上，再予以輸入臺灣地區，並於百貨公
    司、網路及電視台購上銷售。因認被告上開所為，亦涉有商
    標法第81條第1 項第3 款及第82條等罪嫌云云。惟按商標自
    註冊公告當日起，由權利人取得商標權。商標法第27條第1
    項前段。經查，註冊號數第00000000號商標圖樣（如附圖）
    之註冊公告日為92年11月16日，有經濟部智慧財產局商標資
    料檢索資料在卷，被告自89年間起至前開註冊公告日前之行
    為，自無侵害前開商標權可言。此外復查無其他證據證明被
    告確有聲請人所指此部分犯行，惟聲請意旨認此部分與前揭
    違反商標法事實論罪科刑部分，有實質上一罪之關係，爰不
    另為無罪之諭知。
四、應依刑事訴訟法第449 條第2 項、第454 條第2 項、第450
    條第1 項，商標法第81條第1 項第3 款、第82條、第83條，
    刑法第11條、第55條、第41條第1 項前段、第74條第1 項第
    2 款，逕以簡易判決處如主文所示。
中    華    民    國    98    年    12    月    24    日
                  刑事第十二庭  法  官  柯志民
以上正本證明與原本無異
如不服本判決，應於收受送達後10日內向本院提出上訴書狀（應
附繕本）。
                                書記官  賴亮蓉
中    華    民    國    98    年    12    月    24    日
附錄本案論罪科刑法條全文：
商標法第81條：
未得商標權人或團體商標權人同意，有下列情形之一者，處三年
以下有期徒刑、拘役或科或併科新臺幣二十萬元以下罰金：
一  於同一商品或服務，使用相同之註冊商標或團體商標者。
二  於類似之商品或服務，使用相同之註冊商標或團體商標，有
    致相關消費者混淆誤認之虞者。
三  於同一或類似之商品或服務，使用近似於其註冊商標或團體
    商標之商標，有致相關消費者混淆誤認之虞者。
商標法第82條：
明知為前條商品而販賣、意圖販賣而陳列、輸出或輸入者，處一
年以下有期徒刑、拘役或科或併科新臺幣五萬元以下罰金。
商標法第83條：
犯前二條之罪所製造、販賣、陳列、輸出或輸入之商品，或所提
供於服務使用之物品或文書，不問屬於犯人與否，沒收之。


司法院資訊處製作；財團法人民間司法改革基金會備份。
